【裁判字號】    97,交聲,2853
【裁判日期】    971024
【裁判案由】    違反道路交通管理處罰條例聲明異議
【裁判全文】
臺灣臺北地方法院交通事件裁定        97年度交聲字第2853號
原處分機關  臺北市交通事件裁決所
異  議  人
即受處分人  甲○○
上列異議人因違反道路交通管理處罰條例案件，對於臺北市交通
事件裁決所民國97年9 月23所為之裁決處分（原處分案號：北市
裁申字第裁22-A00000000號）聲明異議，本院裁定如下：
    主  文
異議駁回。
    理  由
一、原處分機關臺北市交通事件裁決所以異議人甲○○於民國97
    年7月31日16時4 分，因其所有之車號DDX-602號輕型機車，
    在臺北市○○○路○ 段26巷內劃有紅線路段停車，而為臺北
    市政府警察局交通警察大隊員警以異議人有違反道路交通管
    理處罰條例第56條第1項第1款規定（在禁止臨時停車處所停
    車）之行為，予以拍照存證後逕行舉發。嗣異議人於舉發通
    知單上所載應到案日期前（即97年9 月12日前）向原處分機
    關提出申訴，經原處分機關認為無理由，乃依道路交通管理
    處罰條例第56條第1項第1款及違反道路交通管理事件統一裁
    罰基準表之規定，裁罰異議人新台幣（下同）600 元罰鍰。
二、聲明異議意旨略以：本人該日停車，見道路上瀝青路面劃有
    紅線，故未違規停放，而是極謹慎地將機車完全停放在瀝青
    道路外房屋業主私人鋪設之水泥地面上，其停放處完全無紅
    線。臺北市政府警察局中正第一分局97年8 月28日北市警中
    正一分交字第09731247300 號函濫行擴張解釋，認為紅線路
    段包括全部公路、街道、巷衖、廣場、騎樓、走廊、私地、
    公地，無遠弗屆，只要在該路段中央一劃，即表示全部不能
    停車，陷民於罪，是違法壞警察的行徑等語。
三、按汽車駕駛人停車時，在禁止臨時停車處所停車，處新臺幣
    600元以上1,200元以下罰鍰，道路交通管理處罰條例第56條
    第1項第1款定有明文。經查，本件異議人於97年7 月31日16
    時4分，因其所有之車號DDX-602號輕型機車，在臺北市○○
    ○路○ 段26巷內劃有紅線路段停車，而為警以異議人有違反
    道路交通管理處罰條例第56條第1項第1款規定（在禁止臨時
    停車處所停車）之行為，予以拍照存證逕行舉發等情，為異
    議人所不爭執，並有採證照片附卷可參。異議人固以前開情
    詞為辯，惟按道路交通標誌標線號誌設置規則第149條第1項
    第5款規定：「紅實線：設於路側，用以禁止臨時停車」，
    而禁止臨時停車紅實線之設置，係為考量路段實際條件及行
    車安全確不適停車所繪設，目的在禁止所有車輛於繪設該類
    標線路段上之任何停車行為，故其禁止停車之效力係擴及標
    線之左右兩側至路權範圍為止，禁停路段並無內外左右之分
    ，且供公眾通行之公路、街道、巷衖，不論是否佔用私人土
    地，均有維護交通秩序與安全必要。主管機關權衡後，繪設
    禁止臨時停車紅色實線，人民即有遵守義務，核與該禁止臨
    時停車處所是否佔用私人土地無涉。本件異議人既坦承於上
    揭時地停車之事實，而該處已繪設有紅色實線之禁止臨時停
    車標線，且其停車之位置緊鄰紅色實線，實際上已足以妨害
    他人通行，自屬不得停車之處所，與其所停放之位置是否在
    私人土地上無涉，是異議人上開所辯，委無足採至灼。從而
    ，原處分機關依道路交通管理處罰條例第56條第1項第1款及
    違反道路交通管理事件統一裁罰基準表之規定，裁處異議人
    罰鍰600 元，於法自無不合，異議人之異議為無理由，應予
    駁回。
四、據上論斷，應依道路交通管理處罰條例第87條第2 項，道路
    交通案件處理辦法第19條，裁定如主文。
中    華    民    國    97    年    10    月    24    日
                  交通法庭      法  官  李明益
以上正本證明與原本無異。
如不服本裁定，應於裁定送達後5日內向本院提出抗告狀。
                                書記官  劉穗筠
中    華    民    國    97    年    10    月    27    日


司法院資訊處製作；財團法人民間司法改革基金會備份。
